臺灣嘉義地方法院嘉義簡易庭民事小額判決
111年度嘉小字第533號
原      告  劉坤曄  
被      告  劉鴻成  

上列當事人間侵權行為損害賠償事件，本院於民國111年9月23日
言詞辯論終結，判決如下：
    主    文
被告應給付原告新臺幣3,500元。
原告其餘之訴駁回。
訴訟費用新臺幣1,000元由被告負擔新臺幣124元，餘由原告負擔
。
本判決第1項得假執行。
    理由要領
民事訴訟法第277條規定「當事人主張有利於己之事實者，就其
  事實有舉證之責任。但法律別有規定，或依其情形顯失公平者
  ，不在此限」，第384條規定「當事人於言詞辯論時為訴訟標
  的之捨棄或認諾者，應本於其捨棄或認諾為該當事人敗訴之判
  決」，第436條之8第1項規定「關於請求給付金錢或其他代替
  物或有價證券之訴訟，其標的金額或價額在新台幣十萬元以下
  者，適用本章所定之小額程序」，第436條之18第1項規定「判
  決書得僅記載主文，就當事人有爭執事項，於必要時得加記理
  由要領」；民法第184條第1項前段規定「因故意或過失，不法
  侵害他人之權利者，負損害賠償責任」，第189條規定「承攬
  人因執行承攬事項，不法侵害他人之權利者，定作人不負損害
  賠償責任。但定作人於定作或指示有過失者，不在此限」。
本院依兩造之主張及舉證，判斷如下：
㈠原告主張被告以本院109年度嘉簡字第612號民事確定判決為執
  行名義，於本院民事執行處110年度司執字第32837號強制執行
  事件（下稱系爭執行事件）聲請原告將坐落嘉義縣○○鎮○○○○段
  0000地號土地上磚木瓦造住所、水泥柱蓋烤漆板遮雨棚、RC磚
  造廁所及圍牆拆除，然被告未依系爭執行事件民國111年1月14
  日函（下稱執行通知）指示，於111年3月24日執行期日在場監
  督包商，過失不法造成原告建物之樑柱凹塌、結構受損，且廁
  所磚牆斷裂，受有新臺幣（下同）28,300元之損害，依侵權行
  為法律關係，請求被告如數賠償（原告於111年4月26日書狀請
  求加計自起訴狀繕本送達翌日起至清償日止按年息5％計算之利
  息，嗣於111年8月19日書狀減縮不請求）。
㈡被告否認原告主張，辯稱原告所稱損害並非強制執行造成，其
  提出之估價單內容不實，金額過高，又被告係委由安舜工程行
  承攬，自己全程關注施工，對於指示無過失，當場亦未見有何
  損害，原告事後復拒絕安舜工程行回復原狀，是被告不負損害
  賠償責任。惟因執行筆錄記載「工程人員表示房屋後方磚牆拆
  除7公分，但須拆除一塊磚的寬度10公分（筆錄誤載為「公司
  」），施工後再回補水泥牆3公分，債權人表示願意負擔回補
  所增加之施工費用」，被告願給付原告該項施工費用3,500元
  ，其餘部分請求駁回原告之訴。
㈢被告辯稱其係委由安舜工程行承攬系爭執行事件拆除工作，為
  原告不爭執，堪信為真，是被告為上開工作之定作人，安舜工
  程行為承攬人。原告主張被告於指示安舜工程行有過失，造成
  原告建物之樑柱凹塌、結構受損，且廁所磚牆斷裂，為被告否
  認，依民事訴訟法第277條前段規定，應由原告就被告有上開
  過失之事實，負舉證責任。依原告提出之執行通知說明第四項
  第6點，係指示被告備妥支撐設備以防執行名義以外建物倒塌
  ，並備拆除工具及工人，然無具體之拆除工法要求被告遵循，
  原告又未舉證證明被告對於安舜工程行有何違反執行通知之指
  示，自難僅憑上開執行通知，認定被告對於安舜工程行之指示
  有過失，是原告之主張尚非可採。
㈣被告聲明願給付原告3,500元，經核屬於民事訴訟法第384條規
  定所為認諾，應本於被告之認諾，就上開金額部分為其敗訴之
  判決。
㈤原告依侵權行為之法律關係，請求被告給付3,500元，為有理由
  ，應予准許；逾此部分，為無理由，應予駁回。
中　　華　　民　　國　　111 　年　　10　　月　　7 　　日
               臺灣嘉義地方法院嘉義簡易庭
                         法　官  廖政勝
以上正本係照原本作成。　　　　　　　　　　　　　　　　　
如不服本判決，應於判決送達後20日內，以其違背法令為理由（
表明判決所違背之法令及其具體內容，與依訴訟資料可認為判決
有違背法令之具體事實），向本院提出上訴狀，並按應送達於他
造之人數提出繕本或影本，及繳納第二審裁判費。
中　　華　　民　　國　　111 　年　　10　　月　　7 　　日
                         書記官  林金福